【裁判字號】    89,上易,2362
【裁判日期】    890823
【裁判案由】    竊佔
【裁判全文】
台灣高等法院台中分院刑事判決                  八十九年度上易字第二三六二號
    上  訴  人
    即  被  告  乙○○
右列上訴人因竊佔案件，不服台灣彰化地方法院中華民國八十九年八月二十三日第一
審判決（民國八十九年度訴字第六號；起訴案號：台灣彰化地方法院檢察署八十
九年度偵字第三四五七號），提起上訴，本院判決如左：
    主  文
上訴駁回。
乙○○緩刑貳年。
    事實及理由
一、本案經本院審理結果，認第一審判決認事用法及量刑均無不當，應予維持，並引
    用第一審判決書記載之事實、證據及理由（如附件）。
二、被告上訴意旨指其已與告訴人和解，拆除地上物，並交還土地，請求輕判云云。
    經查，被告前未曾受有期徒刑以上刑之宣告，有卷附被告全國前案紀錄表一件在
    卷可稽，其因一時失慮，偶罹刑典，且已拆除地上物，並交還土地等情，業據被
    告與告訴人代理人到場陳明，本院認為被告經此刑之宣告後，應知警惕而無再犯
    之虞，因認暫不執行其刑為當，併予以宣告緩刑二年，用啟自新。
三、據上論斷，應依刑事訴訟法第三百六十八條、第三百七十三條，刑法第七十四條
    第一款，判決如主文。
本案經檢察官甲○○到庭執行職務。
中      華      民      國    八十九    年      十一    月    二十二    日
                                  台灣高等法院台中分院刑事第八庭
                                        審判長法  官  羅  得  村
                                              法  官  古  金  男
                                              法  官  林  輝  煌
右正本證明與原本無異。
不得上訴。
                                              書記官  劉  恒  宏
中      華      民      國    八十九    年      十一    月    二十四    日
                                                                        Ｃ
臺灣彰化地方法院刑事判決                          八十九年度訴字第六號
    公  訴  人  臺灣彰化地方法院檢察署檢察官
    被      告  乙○○  男六十八歲（民國○○年○月○日生）
                        住彰化縣溪湖鎮○○里○○路○段五二二巷二一號
        身分證統一編號：Ｎ一0000000號
右列被告因竊佔案件，經檢察官提起公訴(八十九年度偵字第三四五七號)，本院判
決如左：
    主  文
乙○○意圖為自己不法之利益，而竊佔他人之不動產，處有期徒刑伍月。
    事  實
一、乙○○意圖為自己不法之利益，自民國八十八年十月底左右起，竊佔台灣糖業股
    份有限公司（下稱台糖公司）所有，座落彰化縣溪湖鎮○○段九三七地號約一百
    七十平方公尺之土地，並在其上以鋼管、鋼骨、鐵皮等材料搭蓋鐵皮屋以經營早
    點、麵攤生意。嗣於八十九年一月十五日下午一時三十分，台糖公司溪湖廠土地
    股股長報警循線查獲。
二、案經彰化縣警察局溪湖分局報告臺灣彰化地方法院檢察署檢察官偵查起訴。
    理  由
一、右揭事實，業據被告乙○○於偵查及本院審理中坦承不諱，核與證人即告訴人台
    糖公司溪湖廠土地股股長殷春華於警訊中，及告訴代理人丙○○於本院中證述之
    情節相符，且上開土地確屬台糖公司所有，有土地所有權狀、地籍圖影本各一件
    在卷可憑，被告並於該土地上以鋼管、鋼骨、鐵皮等材料搭蓋鐵皮屋以經營早點
    、麵攤生意，亦有現場照片二幀附卷可參，事證明確，被告犯行堪以認定。
二、核被告所為，係犯刑法第三百二十條第二項竊佔罪。爰酌被告犯罪之動機、目的
    、手段、所佔之時間、未將鐵皮屋拆除與告訴人達成和解及犯罪後坦承犯行之態
    度等一切情狀，量處如主文所示之刑，以示懲儆。
據上論斷，應依刑事訴訟法第二百九十九條第一項前段，刑法第三百二十條第二項、
第一項，罰金罰鍰提高標準條例第一條前段，判決如主文。
本案經檢察官李芳瑜到庭執行職務。
中    華    民    國    八十九    年      八      月      二十三        日
                                臺灣彰化地方法院刑事第一庭
                                    法      官  吳俊螢
右正本證明與原本無異。
如不服本判決，應於送達後十日內向本院提出上訴狀(須附繕本)。
告訴人或被害人對於判決如有不服具備理由請求檢察官上訴者，其上訴期間之計算係
以檢察官收受判決正本之日期為準。
                                    法院書記官  莊素美
中    華    民    國    八十九    年      八      月       三十         日
刑法第三百二十條
意圖為自己或第三人不法之所有，而竊取他人之動產者，為竊盜罪，處五年以下有期
徒刑、拘役或五百元以下罰金。
意圖為自己或第三人不法利益，而竊佔他人之不動產者，依前項之規定處斷。
前二項之未遂犯罰之。


司法院資訊處製作；財團法人民間司法改革基金會備份。
